臺灣臺中地方法院刑事裁定　　　　　　　　　　　　　九十一年度自字第一八八號
　　自　訴　人　全氟密封材料有限公司　設台中市○區○○路一四九一號
　　代　表　人　甲○○
　　被　　　告　乙○○
右列被告因詐欺案件，經自訴人提起自訴，本院裁定如左：
    主  文
自訴駁回。
    理  由
一、按法院或受命法官於自訴案件第一次審判期日前訊問自訴人、被告及蒐集或調查
    證據結果，如認為案件有刑事訴訟法第二百五十二條至第二百五十四條之情形者
    ，得以裁定駁回自訴，同法第三百二十六條第三項定有明文。
二、自訴意旨略以：被告自九十年六月二日起代表成利企業股份有限公司（下稱成利
    公司），向自訴人購買貨品，並簽發其個人之支票，交付予自訴人用以貨款之支
    付，至九十年十二月，成利公司己積欠自訴人新台幣（下同）二十四萬四千七百
    五十八元之貨款，自訴人於九十一年二月一日發函予被告，告知其已涉嫌詐欺，
    請於五日內給付上開貨款，惟被告收到該信函後仍置之不理，足見被告以購買貨
    物為幌子，使自訴人陷於錯誤，而交付貨物，且無交付對價之意願，因認被告涉
    犯刑法第三百三十九條第一項之詐欺取財罪嫌。
三、按犯罪事實應依證據認定之，無證據不得推定其犯罪事實，刑事訴訟法第一百五
    十四條定有明文。又刑法第三百三十九條第一項詐欺罪之成立，以意圖為自己或
    第三人不法所有，以詐術使人將本人或第三人之物交付為要件，所謂以詐術使人
    交付，必須被詐欺人因其詐術而陷於錯誤，若其所用方法，不能認為詐術，亦不
    致使人陷於錯誤，即不構成該罪，最高法院四十六年臺上字第二六０號判例可資
    參照。
四、訊據被告乙○○固不諱言確於前揭時期內，向自訴人訂貨並且發生跳票之情事，
    惟堅決否認有何詐欺取財之犯行，辯稱：伊與自訴人相識十餘年，一直跟他所屬
    的公司有生意上的往來，此次所訂的貨，因伊一時週轉不靈，才會退票，但退票
    之後，伊也有找自訴人公司裏的一位蕭先生商量退票的處理之方式，即要退貨抵
    債或分期償還，後來伊有退回部分的貨品，伊並沒有詐欺等語。經查：自訴人於
    本院訊問時自承：確與被告已認識達十五年之久，一直互有生意上的往來，而此
    次被告所訂之貨品與其前生意往來之貨品相類似等語，足徵自訴人與被告間確互
    為熟識，生意往來已達十餘年之久，而且被告所經營之生意，一直為自訴人所知
    悉，顯然自訴人於出貨之際，並無陷於錯誤可言。又自訴人亦自承其公司確有蕭
    先生專門處理被告此部分事宜之人，及被告確有退貨予伊公司之情事，可見被告
    於退票之後，仍有積極尋求解決之方法，則苟被告確有詐欺之意，何以還要辦理
    退貨呢？而且其後自訴人與被告亦均表明有和解之意，經核自訴人之上揭供述與
    被告所辯相符，可見被告所辯應堪採信，本件應屬民事債務糾紛至明。且自訴人
    所舉證據亦不足以證明被告涉犯詐欺取財罪責，此外，本院復查無證據足認被告
    有自訴人所指述之犯行，其罪嫌應屬不足，依首開說明，本件自訴應予駁回。
據上論斷，應依刑事訴訟法第三百二十六第三項、第二百五十二條第十款，裁定如主
文。
中      華       民       國      九十一    年     五     月    十七    日
                                      臺灣臺中地方法院刑事第三庭
                                          法  官    吳  進  發
右正本證明與原本無異。
如不服本裁定，應於裁定送達後五日內向本院提出抗告狀。
                                          書記官
中      華       民       國      九十一    年     五     月    十七    日
